【裁判字號】    89,訴,2043
【裁判日期】    891020
【裁判案由】    搶奪等
【裁判全文】
臺灣高雄地方法院刑事判決                        八十九年度訴字第二四三號
    公  訴  人  臺灣高雄地方法院檢察署檢察官
    被      告  己○○
    指定辯護人  本院公設辯護人  戊○○
右列被告因搶奪等案件，經檢察官提起公訴（八十九年度偵字第一九○八二號），本
院判決如左：
    主  文
己○○共同意圖為自己不法之所有，而搶奪他人之動產為常業，累犯，處有期徒刑肆
年。
Ｔ型板手壹支沒收。
    事  實
一、己○○曾於民國八十五年、八十六年間，均因違反麻醉藥品管理條例案件，分別
    經法院判處有期徒刑四月、六月，並各於八十六年四月二日、八十七年二月十七
    日易科罰金執行完畢。猶不知悔改，竟意圖為自己不法之所有，並基於搶奪他人
    動產為常業之犯意，分別與綽號「阿雲」之不詳姓名年籍成年男子、辛○○（另
    案偵辦）基於共同犯意聯絡，除於如附表二所示編號一之時間、地點，由己○○
    騎乘該綽號「阿雲」男子所提供之不詳車牌機車後載該綽號「阿雲」男子，而由
    該綽號「阿雲」男子乘如附表二所示編號一之被害人不備之際，從後方下手搶奪
    皮包外，餘均由己○○、辛○○先共同基於以竊盜為常業之犯意，自八十九年八
    月間起，共同在高雄縣、市境內，以如附表一所示之犯罪方法，竊得各該被害人
    所有如附表一所示之機車，得手後即以之為工具，於如附表二所示之時間、地點
    ，由己○○頭戴黑色安全帽，騎乘前開竊得機車中之一部，後載戴銀灰色安全帽
    之辛○○，乘如附表二所示之各該被害人不備之際，由辛○○自後方下手搶奪各
    該被害人如附表二所示之物品，得手後，將現金朋分花用殆盡、手機放置在己○○位於高雄縣鳳山市○○路○段二七五號十九樓住處、其餘物品則予以丟棄，並
    恃之以維生，以之為常業。嗣於八十九年八月二十九日上午九時三十分許，經警
    循線前往己○○上開住處搜索，查獲己○○、辛○○所搶得之行動電話共計六部
    ，進而查悉上情，並扣得己○○所有供竊盜上開機車時所用之Ｔ型板手一支。
二、案經高雄市政府警察局刑警大隊移送臺灣高雄地方法院檢察署檢察官偵查起訴。
    理  由
一、右揭事實，迭據被告己○○於警訊及偵審中坦承不諱（見警卷第一頁至第三頁反
    面、偵查卷第七頁反面至第八頁、第十五頁反面至第十七頁反面、本院八十九年
    九月七日訊問筆錄、八十九年九月二十日、八十九年九月二十八日、八十九年十
    月六日審判筆錄），核與共犯辛○○於警訊及本院審理時所述情節相符（見偵查
    卷第十八頁反面至第二十一頁反面、本院八十九年九月二十日、八十九年九月二
    十八日、八十九年十月六日審判筆錄），並經被害人壬○○、莊淑貞之外甥莊宏
    侖、寅○○、徐美芳、甲○○、子○○、癸○○、李美蘭於警訊時及被害人乙○○、丁○○、庚○○○於警訊及本院審理時指述明確（見警卷第四頁至第七頁、
    偵查卷第二十二頁至第二十四頁反面、第二十七頁至第三十三頁反面、本院八十
    九年九月二十日審判筆錄），且有贓物認領保管單影本八紙（見警卷第十一頁、
    第十二頁、偵查卷第三十四頁、第三十六頁至第四十頁）、車輛竊盜、車牌失竊
    資料個別查詢報表－查詢車輛認可資料影本三紙（見偵查卷第四十一頁至第四十
    三頁）、搜索扣押證明筆錄二件（見警卷第八頁、第九頁）、邱雅玲典當當舖影
    本一件及高雄市政府警察局刑警大隊九分隊於八十九年八月二十九日執行搜索報
    告影本一件（見警卷第十頁反面）附卷可稽，足徵被告前開自白與事實相符，堪
    可採信，至被害人乙○○、癸○○、丁○○、徐美芳所述遭搶之現金雖與被告、
    共犯辛○○所供承數額不甚相符，惟被告所犯如附表二所示之搶奪案件高達八件
    ，伊二人是否能清晰記憶，自有可能，況伊二人於搶得如附表二所示之被害人所
    有之皮包後，即將現金取出、手機留下，而其他物品則沿途丟棄，業據被告與共
    犯辛○○供明在卷，不無被害人確有攜帶該等現金，惟被告與共犯間過於倉促而
    未能發現部分現金之可能，故自應以各該被害人所述之金額為可採信。本件事證
    明確，被告犯行洵堪認定。
二、按刑法所謂之常業犯，只需有賴某種犯罪為業之意思，而有事實之表現為已足，
    不以藉該犯罪為唯一生存者為必要（最高法院八十二年度第一次刑事庭會議同此
    見解）。查被告與共犯辛○○雖均分別從事汽車材料、油漆工作，惟是因無錢生
    活，才搶奪以維生，已據被告於警訊及本院審理時自承：「（問：你們二人所搶
    奪得來現金都如何花用？）都用在生活費用及打電動玩具」（見警卷第三頁）、
    「是在沒工作時與辛○○一起搶奪的，我八月前有跟我父親一起從事油漆工作，
    是八月後，因工作機會不多，我沒有工作可做，才跟辛○○去搶奪以供花用，如
    果皮包內有錢，就拿來作為生活費，我那時沒有其他的收入‧‧‧‧」（見本院
    八十九年九月七日訊問筆錄）、「我們都是因為沒有錢生活，所以才去搶奪」（
    見本院八十九年九月二十日審判筆錄）及共犯辛○○於本院審理時供承：「是因
    無錢生活，所以才搶奪，搶奪的財物，作為生活費」（見本院八十九年九月二十
    日審判筆錄）等語在卷，足徵被告與共犯辛○○係俟機搶奪他人財物，經常反覆
    為之，並以搶奪所得財物供應日常生活之需，其二人顯恃之以維生，以之為常業
    至明。核被告所為，係犯刑法第三百二十七條之常業搶奪罪。又查Ｔ型板手甚為
    堅硬，客觀上具有危險性，足以傷害人之身體，係可供兇器使用之工具，屬於刑
    法第三百二十一條第一項第三款所謂之兇器，被告竟與共犯辛○○持之行竊如附
    表一所示之機車，自構成刑法第三百二十一條第一項第三款攜帶兇器竊盜罪，又
    被告係為達如附表二所示犯行之目的，而與共犯辛○○以竊取如附表一所示之機
    車供為犯罪工具之情，已據被告於警訊時供承：「所騎乘之做案機車都是我們二
    人一起從高雄縣市內偷竊得來，於做案後就隨意丟棄在高雄縣市路旁‧‧‧」、
    「我們二人行搶得手後辛○○就在後座將現金及手機取出，將所剩贓物及機車沿
    路隨意丟棄，再竊取乙部機車騎乘到我璧處附近藏放，留著下次做案用後就回到
    我住處內清點所搶現金」等語（見警卷第二頁反面、第三頁），並經共犯辛○○
    於警訊時供承：「我與己○○二人竊得該車（指車牌ＯＣＮ－一六○號機車）後
    ，立刻在正豐街犯下該起搶奪案，旋即將該車棄置於覺民路與民孝路口」（見偵
    查卷第十九頁）等語甚明，是被告上開竊盜犯行，亦是以之為常業至為灼然，故
    核被告所為，係犯刑法第三百二十二條之常業竊盜罪。被告與綽號「阿雲」之不
    詳姓名年籍男子就如附表二所示編號一之搶奪罪間、與辛○○就前開攜帶兇器竊
    盜、搶奪二罪間，具有犯意之聯絡及行為之分擔，均為共同正犯。而其所犯上開
    二罪之間，有方法結果之牽連關係，已如前述，依刑法第五十五條之規定，應從
    較重之刑法第三百二十七條之常業搶奪罪處斷。末查被告曾於八十五年、八十六
    年間，均因違反麻醉藥品管理條例案件，分別經法院判處有期徒刑四月、六月，
    並各於八十六年四月二日、八十七年二月十七日易科罰金執行完畢，有臺灣高等
    法院被告全國前案紀錄表及臺灣高雄地方法院檢察署刑案資料查註紀錄表各一件
    附卷可稽，其於五年之內，再犯本件最重本刑為有期徒刑以上之罪，為累犯，應
    依刑法第四十七條之規定加重其刑。審酌被告已有犯罪前科，素行非佳，又正值
    青年，竟不思上進，僅因無錢花用，即率意竊取機車，並騎乘所竊得之機車搶奪
    ，遂行私慾，危害社會治安甚鉅，本應從重量刑，惟念其係因一時貪慾致罹本案
    罪行，且作案方法未傷及被害人，而部分財物亦已由被害人領回，及犯後坦承犯
    行，態度良好等一切情狀，量處如主文所示之刑。至扣案之Ｔ型扳手一支係被告
    所有，且供被告犯前開竊盜罪所用之物，已據被告於警訊及本院審理時供明在卷
    （見警卷第三頁反面、本院八十九年十月六日審判筆錄），爰依刑法第三十八條
    第一項第二款規定併予宣告沒收。
三、又公訴意旨另以被告明知綽號「淵仔」之不詳姓名年籍男子所持有之ＮＯＫＩＡ
    三二一○牌行動電話一支（手機序號000000000000000號）係來
    路不明之贓物，竟仍基於收受贓物之犯意，於不詳時間予以收受，供己使用，因
    認被告涉犯刑法第三百四十九條第一項之收受贓物罪嫌云云，然查上開ＮＯＫＩ
    Ａ三二一○牌行動電話係丁○○所有，而於如附表二所示編號六之時間、地點，
    遭被告與共犯辛○○搶奪取得之情，已據被害人丁○○於警訊及本院審理時供承
    ：「經我指認警方所起獲之贓物，其中壹支行動電話諾基亞三二一○、手機序號
    000000000000000號，該支行動電話為我所有」、「我係於八十
    九年八月二十五日二十時十五分步行經過高雄市○○區○○街與鼎華路口被二名
    騎乘深色機車之不詳男子，自後飛車經過搶奪我肩掛於左肩之咖啡色皮包壹只，
    內有金融卡、信用卡、身分證、駕、行照各乙張及諾基亞三二一○、手機序號0
    00000000000000號行動電話壹具與現金新台幣陸仟元等財物」（
    見偵查卷第二十七頁反面）、「八十九年八月二十五日在鼎山、鼎華路口，有二
    人行搶我，一人戴灰色、一人戴黑色安全帽，我沒有記下機車號碼，我確實有在
    九月一日到警局指認，贓物手機一只為我所有，我的情形，就如我在警訊所言」
    （見本院八十九年九月二十日審判筆錄）等語綦詳，而被告雖於初次警訊時供稱
    ：「除諾其亞三二一○手機係一位不詳姓名、年籍綽號『淵仔』之男子拿來給我
    除外，其餘所剩之手機都是我夥同辛○○飛車搶奪而來之贓物」云云（見警卷第
    一頁反面），然其經警方質以被害人丁○○之陳述後，亦改稱：「因我一時記錯
    ，該諾其亞三二一○贓物手機係我夥同辛○○飛車搶奪該女子得來之贓物，不是
    綽號『淵仔』之男子拿來給我的」等語在卷（見偵查卷第十五頁反面），且於本
    院審理時為相同之自白（見本院八十九年九月七日訊問筆錄、八十九年十月六日
    審判筆錄），且共犯辛○○亦於警訊時坦認：「該案確係由己○○騎乘，由我在
    後座，於上記時間經過高雄市○○區○○街與鼎華路口時，自後飛車經過，由我
    以右手行搶被害人搶奪被害人肩掛於左肩之咖啡色皮包壹只，內有金融卡、信用
    卡、身分證、駕、行照及諾基亞三二一○、手機序號000000000000
    000號行動電話壹具與現金新台幣陸仟元等財物無誤」（見偵查卷第二十一頁
    反面）等語甚明，足徵上開行動電話並非綽號「淵仔」所持以交付被告收受使用
    之贓物，此外，復查無其他積極證據足資證明被告有公訴人所指之收受贓物犯行
    ，自屬不能證明被告犯罪，本應為無罪之諭知，惟公訴意旨認此部分與前開有罪
    部分具有牽連犯之裁判上一罪關係，爰不另為無罪之諭知。又公訴人起訴事實雖
    未敘及被告尚涉有如附表二所示編號一、三、六等犯行，惟被告係基於以搶奪他
    人動產為常業之犯意而犯如附表二所示之犯行，是其此等犯行與公訴人起訴之犯
    罪事實，自屬一罪關係，而為起訴效力所及，應在本院所得審究之範圍。
四、至檢察官移送併辦部分（即八十九年度偵字第二一五七一號）：查被告雖於高雄
    市政府警察局新興分局訊問時坦認有於八十九年八月十四日下午一時二十分許，
    在高雄市新興區○○○路與仁愛一街口搶奪丙○○及於八十九年八月十五日上午
    十時五十分許，在高雄市○○區○○路與興邦路口搶奪丑○○，惟經本院訊之被
    告己○○則堅決否認涉犯上開犯行，而證人丙○○雖亦於警訊陳稱：「現站立於
    組之嫌疑人己○○就是當日搶我皮包之人無誤（當場指認），尤其是該嫌疑人之
    背部」（見偵查卷第五十一頁），惟該證人並無法確認被告即係於八十九年八月
    十四日對其實施搶奪行為之人，則經其於本院審理時到庭陳稱：「我是被一個人
    搶，八十九年八月十四日，在高雄市○○路、仁愛街口被搶，當時我是騎機車過
    復橫路要往復興路走，我沒有看到人，他是自後方來搶我，我在警局時，是說背
    後很像」等語甚明（見本院八十九年九月二十日審判筆錄），再參以該證人於初
    次警訊時所述：「我是騎乙部輕機車由復橫路東向西行駛至仁愛路路口時被搶走
    我掛在右手把之綠色帆布袋」、「歹徒是騎機車由我後方徒手搶走皮包」、「歹
    徒得手後由復橫一路右轉忠孝一路在右轉球庭路然後在左轉仁愛街往北逃逸」等
    語（見偵查卷第五十頁正、反面），足知該證人至多僅能看見行搶之人背影，顯
    無從指認被告即是行搶之人，故自以該證人於本院審理時所述為可採。又被害人
    丑○○經本院傳訊雖未到庭，惟其於警訊時陳稱：「當時我是由興邦路西向東徒
    步行走，往民族路方向前進，而靠近開封路與興邦路口時，忽有一男子穿著雨衣
    騎乘一部深色輕型機車，由我背後取走我提於右手之提袋，之後由民族路往南方
    向逃逸」、「作案歹徒當時著上雨衣，並且套上安全帽，所以我不知道作案歹徒
    的年齡及特徵，身材瘦高」等語（見偵查卷第五十二頁反面），顯亦無法確認該
    歹徒即係被告。綜上，證人丙○○、丑○○既均無法確認被告即係分別於上開時
    地對伊二人實施搶奪之人，且被告固於高雄市政府警察局新興分局於八十九年九
    月五日借提訊問時坦認其犯有上開二案件，然伊於解送返回臺灣高雄地方法院檢
    察署接受該署檢察官訊問時，即堅決否認上開警訊所述，參以被告就如附表二所
    示各案既均坦認在案，則其否認有於上開時地搶奪證人丙○○、丑○○，應非無
    可採，況在被告上開住處查獲之贓物，亦無證人丙○○所有之物，已據該證人於
    本院審理時證述在卷（見本院八十九年九月二十日審判筆錄），此外，本院復查
    無其他積極證據足資證明被告有上開犯行，此部分顯無從證明被告與前開起訴有
    罪部分有一罪關係存在，故移送併辦部分，本院自無從併予審理，該部分爰退請
    檢察官另行處理。
據上論斷，應依刑事訴訟法第二百九十九條第一項前段，刑法第二十八條、第三百二
十二條、第三百二十七條、第五十五條、第四十七條、第三十八條第一項第二款，判
決如主文。
中    華    民    國      八十九      年      十      月      二十      日
                                  臺灣高雄地方法院刑事庭
                                      法  官  李麗珠
右正本證明與原本無異。
如不服本判決，應於判決送達後十日內，向本院提出上訴狀。
                                      書記官  簡鴻雅
中    華    民    國      八十九      年      十      月      二十      日
附錄本案判決論罪科刑法條：
刑法第三百二十一條第一項第三款：
犯竊盜罪而有左列情形之一者，處六月以上五年以下有期徒刑：
三、攜帶兇器而犯之者。
刑法第三百二十七條：
以犯第三百二十五條第一項之罪為常業者，處三年以上十年以下有期徒刑。
刑法第三百二十五條第一項：
意圖為自己或第三人不法之所有，而搶奪他人之動產者，處六月以上五年以下有期徒
刑。
附表一：
┌──┬────┬────┬───────┬───┬───┬──────┐
│編號│犯罪時間│犯罪地點│犯  罪  方  法│被害人│行為人│備        註│
│    │（民國）│        │              │      │      │            │
├──┼────┼────┼───────┼───┼───┼──────┤
│一  │八十九年│高雄市三│攜帶己○○所有│壬○○│己○○│已由被害人黃│
│    │八月中旬│民區陽明│客觀上具有傷人│      │辛○○│乾祐領回。  │
│    │某日下午│路一五一│危險性之兇器Ｔ│      │      │            │
│    │二時許  │巷十二號│型扳手破壞車鎖│      │      │            │
│    │        │        │後，竊得車牌Ｘ│      │      │            │
│    │        │        │ＰＰ－五八二號│      │      │            │
│    │        │        │機車一部（由黃│      │      │            │
│    │        │        │彥銘把風、曾天│      │      │            │
│    │        │        │基下手行竊）。│      │      │            │
├──┼────┼────┼───────┼───┼───┼──────┤
│二  │八十九年│高雄縣鳳│除是由己○○把│莊淑貞│己○○│已由莊淑貞之│
│    │八月二十│山市文雅│風、辛○○下手│      │辛○○│外甥莊宏侖領│
│    │六日下午│東街一號│行竊不同外，以│      │      │回。        │
│    │一時許  │前      │同編號一之方式│      │      │            │
│    │        │        │竊得車牌ＯＣＮ│      │      │            │
│    │        │        │－一六○號機車│      │      │            │
│    │        │        │壹部。        │      │      │            │
├──┼────┼────┼───────┼───┼───┼──────┤
│三  │八十九年│高雄市三│除是由己○○把│羅指男│己○○│已由被害人羅│
│    │八月二十│民區九如│風、辛○○下手│      │辛○○│指男領回。  │
│    │六日下午│一路三十│行竊不同外，以│      │      │            │
│    │四時許  │二弄之一│同編號一之方式│      │      │            │
│    │        │號前    │竊得車牌ＮＸＶ│      │      │            │
│    │        │        │－六九一號機車│      │      │            │
│    │        │        │壹部。        │      │      │            │
├──┼────┼────┼───────┼───┼───┼──────┤
│四  │八十九年│高雄市境│除何人把風、何│不詳  │己○○│未尋獲      │
│    │八月間某│內某處  │人下手行竊不詳│      │辛○○│            │
│    │日下午某│        │不同外，以同編│      │      │            │
│    │時      │        │號一之方式竊得│      │      │            │
│    │        │        │車牌不詳之機車│      │      │            │
│    │        │        │壹部          │      │      │            │
├──┼────┼────┼───────┼───┼───┼──────┤
│五  │八十九年│高雄市境│除何人把風、何│不詳  │己○○│未尋獲      │
│    │八月間某│內某處  │人下手行竊不詳│      │辛○○│            │
│    │日下午某│        │不同外，以同編│      │      │            │
│    │時      │        │號一之方式竊得│      │      │            │
│    │        │        │車牌不詳之機車│      │      │            │
│    │        │        │壹部          │      │      │            │
└──┴────┴────┴───────┴───┴───┴──────┘
附表二：
┌──┬────────┬───────┬────┬─────┬────┐
│編號│犯罪時間（民國）│犯  罪  地  點│被害人  │財      物│行為人  │
├──┼────────┼───────┼────┼─────┼────┤
│一  │八十九年七月二十│高雄縣鳥松鄉神│徐美芳  │皮包壹個、│己○○  │
│    │四日下午四時四十│神農路四十八巷│        │現金約新臺│綽號「阿│
│    │五分            │巷口  │        │幣捌仟元、│雲」之不│
│    │                │              │        │NOKIA 六一│詳姓名年│
│    │                │              │        │五○型行動│籍成年男│
│    │                │              │        │電話壹部（│子      │
│    │                │              │        │手機序號：│        │
│    │                │              │        │四三九○○│        │
│    │                │              │        │二一○○六│        │
│    │                │              │        │九四七三六│        │
│    │                │              │        │號）、提款│        │
│    │                │              │        │卡壹張、身│        │
│    │                │              │        │分證壹張、│        │
│    │                │              │        │健保卡壹張│        │
│    │                │              │        │公司章、私│        │
│    │                │              │        │章、存摺、│        │
│    │                │              │        │眼鏡、隱形│        │
│    │                │              │        │眼鏡。    │        │
├──┼────────┼───────┼────┼─────┼────┤
│二  │八十九年八月七日│高雄市三民區懷│乙○○  │皮包壹個、│己○○  │
│    │凌晨三時四十五分│安街九十二號前│        │金融卡、信│辛○○  │
│    │許              │              │        │用卡、興魚│        │
│    │                │              │        │趐餐廳餐券│        │
│    │                │              │        │新臺幣貳萬│        │
│    │                │              │        │柒仟貳佰元│        │
│    │                │              │        │、航空卡、│        │
│    │                │              │        │存摺壹本、│        │
│    │                │              │        │印章壹個、│        │
│    │                │              │        │MOTOROLA L│        │
│    │                │      │        │F二○○○ │        │
│    │                │              │        │牌行動電話│        │
│    │                │              │        │壹部（手機│        │
│    │                │              │        │序號：四四│        │
│    │                │              │        │九○九○一│        │
│    │                │              │        │八○二六五│        │
│    │                │              │        │一八三號）│        │
│    │                │              │        │、身分證、│        │
│    │                │              │        │駕駛執照、│        │
│    │                │              │        │行車執照、│        │
│    │                │              │        │現金約新臺│        │
│    │                │              │        │幣壹萬參仟│        │
│    │                │              │        │元。（除現│        │
│    │                │              │        │金外，均已│  │
│    │                │              │        │由被害人領│        │
│    │                │              │        │回）。    │        │
├──┼────────┼───────┼────┼─────┼────┤
│三  │八十九年八月十二│高雄縣大社鄉三│李美蘭  │皮包壹個、│己○○  │
│    │日晚上七時三十分│民路二六○號前│        │現金約新臺│辛○○  │
│    │許              │              │        │幣壹萬貳仟│        │
│    │                │              │        │元、金手鍊│        │
│    │                │              │        │壹條（已典│        │
│    │                │              │        │當新臺幣壹│        │
│    │                │              │        │萬陸仟元花│        │
│    │                │              │        │用完畢）、│        │
│    │                │              │        │耳環壹對、│        │
│    │                │              │        │紅色小皮包│        │
│    │                │          │        │壹只。    │        │
├──┼────────┼───────┼────┼─────┼────┤
│四  │八十九年八月九日│高雄市三民區覺│癸○○  │皮包壹只、│己○○  │
│    │晚上十時許      │民路一九六巷三│        │PANASONIC │辛○○  │
│    │                │十弄四號前    │        │GD九○牌行│        │
│    │                │              │        │動電話壹部│        │
│    │                │              │        │（手機序號│        │
│    │                │              │        │四四九一二│        │
│    │                │              │        │三九八二六│        │
│    │                │              │        │一四二一五│        │
│    │                │              │        │號）、身分│        │
│    │                │              │        │證壹枚、中│        │
│    │                │              │        │央信託局金│        │
│    │                │              │        │融卡壹枚、│      │
│    │                │              │        │護士職業登│        │
│    │                │              │        │記證壹枚、│        │
│    │                │              │        │汽車行照壹│        │
│    │                │              │        │枚、現金約│        │
│    │                │              │        │新臺幣柒仟│        │
│    │                │              │        │元。      │        │
├──┼────────┼───────┼────┼─────┼────┤
│五  │八十九年八月中旬│高雄縣鳳山市文│子○○  │皮包壹個、│己○○  │
│    │某日下午四時許  │德路與文殿路口│        │金融卡、信│辛○○  │
│    │                │（即公訴人起訴│        │用卡、身分│        │
│    │                │犯罪事實附表編│        │證、現金約│        │
│    │                │號四所載）    │        │新臺幣陸仟│        │
│    │                │              │        │元、皮夾壹│        │
│    │                │              │        │只、易利信│        │
│    │                │              │        │T一○ 行動│        │
│    │                │              │        │電話壹部（│        │
│    │                │              │        │手機序號五│        │
│    │                │              │        │二○○四三│        │
│    │                │              │        │五一○三一│        │
│    │                │              │        │五七六六號│        │
│    │                │              │        │）（除現金│        │
│    │                │              │        │已花用完畢│        │
│    │                │              │        │，而行動電│        │
│    │                │              │        │話於己○○│        │
│    │                │              │        │為警查獲時│        │
│    │                │              │        │，經警通知│        │
│    │                │              │        │，業經領回│        │
│    │                │              │        │外，皮包及│        │
│    │                │              │        │內裝上開物│        │
│    │                │              │        │品、證件經│        │
│    │                │              │        │己○○、黃│        │
│    │                │              │        │彥銘棄置於│        │
│    │                │              │        │高雄縣鳳山│        │
│    │                │              │        │市○○路一│        │
│    │                │              │        │段三七九之│        │
│    │                │              │        │一號旁圍牆│        │
│    │                │              │        │內，嗣經偕│        │
│    │                │              │        │警起出，已│        │
│    │                │              │        │由被害人領│        │
│    │                │              │        │回）。    │        │
├──┼────────┼───────┼────┼─────┼────┤
│六  │八十九年八月二十│高雄市三民區鼎│丁○○  │皮包壹只、│己○○  │
│    │五日晚上八時許  │山、鼎華路口  │        │現金約新臺│辛○○  │
│    │                │              │        │幣陸仟元、│        │
│    │                │              │        │NOKIA 三二│        │
│    │                │              │        │一○行動電│        │
│    │                │              │        │話壹部（手│        │
│    │                │              │        │機序號四四│        │
│    │                │              │        │九二○六三│        │
│    │                │              │        │○二四八二│        │
│    │                │              │        │三一二號，│        │
│    │                │              │        │業已領回）│        │
│    │                │              │        │、金融卡壹│        │
│    │                │              │        │張、信用卡│        │
│    │                │              │        │壹張、身分│        │
│    │                │              │        │證壹張、駕│        │
│    │                │              │        │照壹張、行│        │
│    │                │              │        │照壹張。  │        │
├──┼────────┼───────┼────┼─────┼────┤
│七  │八十九年八月二十│高雄市三民區正│庚○○○│皮包壹個、│己○○  │  六
│    │日下午二時五十分│豐街九十二號前│        │現金約新臺│辛○○  │
│    │許              │（即公訴人犯罪│        │幣肆仟元、│        │
│    │                │事實附表編號二│        │MOTOROLACD│        │
│    │                │所載）        │        │九二八行動│        │
│    │                │              │        │電話壹部（│        │
│    │                │              │        │手機序號四│        │
│    │                │              │        │四七七六八│        │
│    │          │              │        │八一二七一│        │
│    │                │              │        │○五七五號│        │
│    │                │              │        │，業已領回│        │
│    │                │              │        │）、新衣服│        │
│    │                │              │        │壹套、金融│        │
│    │                │              │        │卡壹張、身│        │
│    │                │              │        │分證壹張、│        │
│    │                │              │        │行照壹張  │        │
├──┼────────┼───────┼────┼─────┼────┤
│八  │八十九年八月二十│高雄縣鳳山市光│甲○○  │皮包壹個、│己○○  │
│    │七日下午一時許  │遠路三六四號前│        │現金約新臺│辛○○  │
│    │                │              │        │幣壹萬貳仟│        │
│    │                │              │        │元、SAGEM │        │
│    │                │              ││MC九三○行│        │
│    │                │              │        │動電話壹部│        │
│    │                │              │        │（手機序號│        │
│    │                │              │        │：三三二○│        │
│    │                │              │        │五二三五七│        │
│    │                │              │        │八三五四六│        │
│    │                │              │        │○號，業已│        │
│    │                │              │        │領回）、乘│        │
│    │                │              │        │坐公車免費│        │
│    │                │              │        │證明、洋傘│        │
│    │                │              │        │壹支、女用│        │
│    │                │              │        │披風壹件。│        │
└──┴────────┴───────┴────┴─────┴────┘


司法院資訊處製作；財團法人民間司法改革基金會備份。
